臺灣桃園地方法院民事判決　　　　　　　99年度訴字第1366號
原　　　告　高技企業股份有限公司
法定代理人　張景山
訴訟代理人　鄭崇文律師
被　　　告　立蓮股份有限公司
法定代理人　黃惠宏
訴訟代理人　陳萬發律師
被　　　告　紹隆企業行即鞠志琳
上列當事人間請求給付貨款事件，本院於民國100 年2 月24日言
詞辯論終結，判決如下：
    主  文
被告紹隆企業行即鞠志琳應給付原告新臺幣壹佰陸拾貳萬零佰
伍拾捌元，及自民國九十九年八月二十七日起至清償日止，按年
息百分之五計算之利息。
原告其餘之訴駁回。
訴訟費用由被告紹隆企業行即鞠志琳負擔。
本判決第一項於原告以新臺幣伍拾肆萬壹仟元為被告紹隆企業行
即鞠志琳供擔保後，得假執行。
原告其餘假執行之聲請駁回。
    事實及理由
壹、程序方面：
    本件被告紹隆企業行即鞠志琳（下稱紹隆企業行）經合法通
    知，未於言詞辯論期日到場，核無民事訴訟法第386 條所列
    各款情形，爰依原告之聲請，由其一造辯論而為判決。
貳、實體方面：
一、原告主張：
  (一)兩造前曾簽立廢棄物委託清運合約書（含附約，以下合稱系
    爭合約），由被告向原告收購民國98年度事業用剩料（下腳
    料），被告立蓮股份有限公司（下稱立蓮公司）自98年1 月
    起即陸續向原告提貨，提貨期間原告亦開立發票請款，立蓮
    公司於98年10月以前皆有按月給付款項，惟98年11月及12月
    提貨應給付之款項，合計新臺幣（下同）1,620,358 元，被
    告均未付款。本件都是由立蓮公司派伊員工張思本出面向原
    告提貨，加上原告開立發票之對象均為立蓮公司，且98年10
    月以前之款項也是由立蓮公司支付，依系爭合約第5 條及民
    法第367 條規定，買受人立蓮公司自應給付上述價金1,620,
    358 元。又立蓮公司向原告提取事業用剩料，獲有利益，致
    原告受有損害，亦屬民法第179 條規定之不當得利，依法亦
    應返還其受利益1,620,358 元。此外，系爭合約之附約記載
    ：乙方（即立蓮公司）之各項責任與義務，丙方（即紹隆企
    業行）負完全責任，是以，前述立蓮公司應付給付價金或返
    還不當得利，合計1,620,358 元之義務，紹隆企業行依上開
    附約亦應負清償責任。因被告2 人對原告所負債務之發生原
    因各異，僅偶然競合所致，被告間應成立不真正連帶債務。
  (二)系爭合約若非單純賣賣契約，亦係委任與買賣聯立之契約，
    或是立蓮公司須於提貨後支付原告款項之無名契約，因立蓮
    公司為系爭合約之當事人，立蓮公司自須受到系爭合約效力
    之拘束。
  (三)因桃園縣政府環保局（下稱環保局）主要係審核清運單位之
    資格是否符合甲級證照，並不審核清運費用多寡。又原告交
    付清運廢料係有殘值之剩料，而價格部分因事涉商業交易機
    密，雙方均不願讓外人知悉，故依交易習慣，每次原告與清
    運業者簽約，一律於主約外另行約定價格而為附約，主約需
    呈環保局備核。再者，系爭合約所載之清除機具：590-QP為
    立蓮公司名下之貨車，該車輛依環保局規定需裝設GPS 衛星
    定位系統進行追蹤，不可能隨意流落他處，可見本件廢料均
    係由立蓮公司提領並運回，立蓮公司自無從免除給付款項之
    責任。
  (四)聲明：
  1.立蓮公司應給付原告1,620,358 元，及自起訴狀繕本送達翌
    日起至清償日止，按年息百分之5 計算之利息。
  2.紹隆企業行應給付原告1,620,358 元，及自起訴狀繕本送達
    翌日起至清償日止，按年息百分之5 計算之利息。
  3.第1 、2 項請求，如有其中任一被告為給付時，於其給付範
    圍內，他被告同免為給付義務。
  4.願供擔保，請准宣告假執行。
二、被告則抗辯：
  (一)原告與立蓮公司、紹隆企業行三方所簽立之系爭合約，並非
    買賣契約，係屬廢棄物清運之委任契約，且立蓮公司僅係名
    義上之形式配合者，並非系爭合約之實質對象，故原告無權
    向立蓮公司請求。系爭合約係因依廢棄物清理法之規定，有
    關廢棄物之清除處理，均屬應經至主管機關許可始得經營之
    限定特許行業，而原告為上櫃公司（上櫃代號5439），該公
    司就其廢棄物清除處理，本係委由紹隆企業行，但因紹隆企
    業行並不具有廢棄物清除處理之許可資格，原告耽心有涉法
    疑慮，致影響其公司經營，故找來具有合格廢棄物清除許可
    證之立蓮公司為名義上之形式配合，三方乃簽立系爭合約，
    再於系爭合約後方另以加註附約及報價單，由紹隆企業行一
    併加入簽約擔任該契約丙方之方式，變相改由紹隆企業行負
    起立蓮公司之全部責任，故本件廢棄物之清運及衍生責任，
    概由紹隆企業行負完全責任，與立蓮公司無涉。
  (二)因原告係上櫃公司，該公司深怕會計財務因被查稅而有銀行
    存摺內不實資金往來之紀錄，明知本件實質合約關係為原告
    與紹隆企業行，且系爭合約附約中已約定紹隆企業行應按月
    給付款項（依附約報價單第2 點約定付款方式：月結37天BY
    T/T ），並非立蓮公司，為使會計財務不被誤會，以符合系
    爭合約外觀形式之乙方（即立蓮公司）為付款人，故原告提
    出之原證三銀行存摺明細，其中第1 至7 張、第9 張係由紹
    隆企業行以立蓮公司為付款人給付款項給原告，實質上仍係
    紹隆企業行付款予原告。至於原證三中第8 張、第10至11張
    ，則係由紹隆企業行自行委由黑潮實業有限公司（下稱黑潮
    公司）之職員劉桂岑或姚明宏匯付上述3 次款項，且匯付前
    並未事先告知立蓮公司，就逕由劉桂岑聽從紹隆企業行對姚
    明宏之指示，逕以立蓮公司名義匯款給原告，益證實質之付
    款關係存在於紹隆企業行與原告間，才會由紹隆企業行去向
    黑潮公司姚明宏周轉商議而支付，與立蓮公司無關。
  (三)原告提出之原證四物品放行單，係因紹隆企業行將其受託自
    原告之清運廢棄物工作，委由立蓮公司執行清運，但因前揭
    附約之報價單中第3 點約定由紹隆企業行負責提貨（即清運
    廢棄物品），故執行清運（提貨）時，都會有紹隆企業行派
    其員工吳宗龍及立蓮公司派員工張思本前往執行，原告放行
    廢棄物時，未予分辨吳宗龍或張思本，誰先到就先簽名於該
    物品放行單上，故上開物品放行單雖由立蓮公司員工張思本
    簽字，此乃現場執行清運時之權宜上簽字以示物品放行之意
    ，為現場勞務作業之形式上記載，依系爭合約附約之報價單
    第3 點，執行提貨者係紹隆企業行。
  (四)原告與訴外人佛力企業股份有限公司（下稱佛力公司）所簽
    立之廢棄物清除處理契約之主附約僅有原告與佛力公司，然
    本件係由原告、立蓮公司及紹隆企業行三方共同於系爭合約
    附約簽名，以資三方共同遵守，且於該附約中尚以特別約定
    條款取代變更主約之約定。又本件係由紹隆企業社與原告接
    洽廢棄物之業務，如有不履約時，應由紹隆企業社負擔保及
    違約責任，立蓮公司並無簽立保證票，尤其，契約最核心重
    要之單價約定，亦係由原告與紹隆企業社間彼此為要約及承
    諾。
  (五)買賣契約與不當得利無法併存，況且，立蓮公司並無獲得任
    何利益，本件廢棄物下腳料是由紹隆企業行向原告收取，立
    蓮公司僅係清運丟棄之廢棄物，故原告以不當得利為請求權
    基礎，亦屬無據。
  (六)答辯聲明：
  1.原告之訴及其假執行之聲請均應駁回。
  2.如受不利之判決，願供擔保，請准宣告免為假執行，
三、本院之判斷：
  (一)原告主張兩造前曾簽立系爭合約，由被告向原告收購98年度
    之事業用剩料（下腳料），於98年10月以前皆有按月給付款
    項，惟98年11月及12月提貨應給付之款項合計1,620,358 元
    ，被告均未付款等語，業據其提出系爭合約、統一發票、原
    告公司銀行帳戶之存摺節本、物品放行單、交易明細單等件
    為證（參見本院卷第5 至60頁），立蓮公司對此並不爭執，
    紹隆企業行則已於相當時期受合法之通知，於言辯論期日不
    到場，亦未提出準備書狀爭執，是原告此部分主張，堪信為
    真實。
  (二)原告復主張立蓮公司自98年1 月起即陸續向原告提貨，提貨
    期間原告亦開立發票請款，立蓮公司於98年10月以前皆有按
    月給付款項，惟98年11月及12月提貨應給付之款項共1,620,
    358 元尚未給付，因立蓮公司為系爭合約之當事人，自須依
    系爭合約第5 條及民法第367 條規定，給付上述價金1,620,
    358 元。此外，系爭合約之附約記載：立蓮公司之各項責任
    與義務，紹隆企業行負完全責任，故前述立蓮公司應給付價
    金計1,620,358 元，紹隆企業行依上開附約亦應負清償責任
    等語，為立蓮公司所否認，並執前詞置辯。
  1.經查，系爭合約之附約記載略以：「立書人：高技企業股份
    有限公司（以下簡稱甲方）立蓮公司（以下簡稱乙方）紹隆
    企業行（以下簡稱丙方）丙方因甲級廢棄物清除許可證尚在
    申請中，故暫委請乙方代為清運甲方之代碼：E-0221的事業
    廢棄物，丙方一旦取得甲清執照，便需立即更換合約。在甲
    乙雙方合約期中，乙方的各項責任與義務，丙方負完全責任
    。乙方所清運甲方的事業廢棄物之所有權歸屬丙方，丙方亦
    遵照甲方之付款要求於月結37付款」等語（參見本院卷第12
    頁），依上開文義以觀，可知紹隆企業行對於上述98年11月
    及12月提貨應給付之款項共1,620,358 元有付款義務，紹隆
    企業行對此復無其他反證或抗辯提出，是原告請求紹隆企業
    行給付1,620,358元，即屬有據。
  2.立蓮公司抗辯原告與立蓮公司、紹隆企業行三方所簽立之系
    爭合約係屬廢棄物清運之委任契約，立蓮公司僅係名義上之
    形式配合者，並非系爭合約之實質對象。本件係因紹隆企業
    行並不具有廢棄物清除處理之許可資格，原告耽心有涉法疑
    慮，致影響其公司經營，故找來具有合格廢棄物清除許可證
    之立蓮公司為名義上之形式配合，三方乃簽立系爭合約，再
    於系爭合約後方另以加註附約及報價單，由紹隆企業行一併
    加入簽約擔任該契約丙方之方式，變相改由紹隆企業行負起
    立蓮公司之全部責任，故本件廢棄物之清運及衍生責任，概
    由紹隆企業行負完全責任，與立蓮公司無涉等語，原告則主
    張立蓮公司為系爭合約之當事人，且本件都是由立蓮公司派
    伊員工張思本出面向原告提貨，加上原告開立發票之對象均
    為立蓮公司，且98年10月以前之款項也是由立蓮公司支付，
    依系爭合約第5 條及民法第367 條規定，立蓮公司自應給付
    上述價金1,620,358 元云云。經查，系爭合約記載略以：「
    事業機構：高技企業股份有限公司（以下簡稱甲方）清除機
    構：立蓮股份有限公司（以下簡稱乙方）甲方委託乙方代理
    清運事業廢棄物（以下簡稱廢棄物），並依「廢棄物清理法
    」、「事業廢棄物儲存清除處理方法及設施標準」、「公民
    營廢棄物清除處理機構許可管理辦法」及「經濟部事業廢棄
    物再利用管理辦法」，特訂立下列條款共茲遵循，甲、乙雙
    方同意訂立本合約書。．．．伍、付款方式一乙方依照合約
    每月（次）將廢棄物清運工作完畢，甲、乙雙方按月確實認
    同當月之回收量後，乙方依甲方公司規定於月結37天內付款
    。二甲、乙雙方議定價格，參附約等語（參見本院卷第6 頁
    ），佐以系爭合約之附約記載：「丙方（即紹隆企業行）因
    甲級廢棄物清除許可證尚在申請中，故暫委請乙方（即立蓮
    公司）代為清運甲方（即原告）之代碼：E-0221的事業廢棄
    物，丙方一旦取得甲清執照，便需立即更換合約。在甲乙雙
    方合約期中，乙方的各項責任與義務，丙方負完全責任。乙
    方所清運甲方的事業廢棄物之所有權歸屬丙方，丙方亦遵照
    甲方之付款要求於月結37付款」等語，且該附約第2 頁之報
    價單係由紹隆企業行，其上載明：「．．．1.本單中以國際
    銅價3501～4000為基準報價，日後新進銅價每500usd波動為
    一間距調整幅度如下．．．。2.付款方式：月結37天BY T/T
    。3.丙方提貨時，不得藉口品質不好要求降低單價及扣除數
    量。4.除錫邊框（不含金）及報廢板（不含金）採廠外過磅
    ，餘以經雙方人員當場會磅，以磅得實重（kg）計價，過磅
    後經雙方人員會簽，甲丙方各執1 聯以利雙方會計作業，支
    付貨款。5.丙方應遵守甲丙雙方協議之分類規則，如作業中
    經甲方發現有分類不確實之重大違規情事，甲方得向丙方求
    償10,000元作為懲戒，如違規情事達3 次以上則甲方有權終
    止合約，丙方不得異議。6.丙方於合約簽訂同時，丙方提供
    1,000,000 元之公司支票為本合約擔保之用，當丙方不履行
    本合約之約定時，甲方有權不經丙方同意兌現沒收保證金。
    7.保證票之有效期間，自簽訂合約起至合約結束之日止，合
    約終止時，將支票歸還丙方。8.支票號碼:DN0000000。押票
    日期: 空白及禁止背書轉讓。」等語（參見本院卷第13頁）
    ，依系爭合約及附約所示，可知本件原係紹隆企業行要向原
    告承包前開事業廢棄物之清運業務，然因紹隆企業行尚未取
    得甲級廢棄物清除許可證，依法紹隆企業行本身不能實際為
    上述清運行為，始委由立蓮公司代為清運，惟立蓮公司所清
    運之事業廢棄物所有權仍歸屬於紹隆企業行，且紹隆企業行
    亦同時負擔系爭合約中所課予立蓮公司之各項責任及義務，
    並需按原告之付款要求於月結37天付款。另依上開估價單所
    載，系爭合約之付款價格係由原告與紹隆企業行共同議定，
    立蓮公司並未參與，足認系爭合約主要之權利義務主體應為
    原告與紹隆企業行，立蓮公司僅係輔助紹隆企業行履行系爭
    合約之各項內容。參以證人即原告職員許戎帥到庭證稱：因
    為當初是紹隆企業行來承攬接洽之業務，本件是有害事業廢
    棄物，要由甲級清除公司及甲級處理公司才能承攬，紹隆企
    業行承攬時，跟我們說它已經再申請甲級清運執照，但還沒
    通過，因此介紹立蓮公司過來，因此我們才會要求紹隆企業
    行負擔保責任，保證立蓮公司會妥善處理廢棄物等語（參見
    本院卷第203 頁），益證紹隆企業行才是真正有意要向原告
    承包前開事業廢棄物清運業務之人。是被告抗辯立蓮公司僅
    係名義上之形式配合者，並非系爭合約之實質對象等語，尚
    非無據。
  3.次查，證人即黑潮公司職員姚明宏到庭證稱：（98年11、12
    月間，紹隆企業社有無將清運高技公司之廢棄物下腳料出售
    予你？當初是鞠志琳向我周轉，因為我沒錢，所以我又轉告
    黑潮公司，鞠志琳向黑朝公司借款後有開1 張本票。當初因
    為沒有擔保，所以要收利息，後來鞠志琳說會拿實際物品當
    擔保，亦即一些五金廢料，但我不清楚是否均為高技公司的
    。．．．（提示發票，是否你所簽立？）這是在我不知情下
    ，立蓮公司的張先生跟我說他們公司在查帳，要我幫忙澄清
    有一部份的貨是紹隆企業社拿來跟我作擔保，這是今年7 月
    份才簽的。（鞠志琳向你周轉之金額？）第1 次是80萬，在
    98年10月間，其中731,787 元是以立蓮公司名義匯入高技公
    司帳戶內，其餘68,213元以黑潮公司名義匯入台新銀行陳慧
    玲帳戶。第2 次，在98年11月間，鞠志琳拿擔保物品過來，
    以立蓮公司名義匯入高技公司帳戶，金額我忘了，再補提。
    第3 次，98年12月間，也是以立蓮公司名義，匯入高技公司
    帳戶，資料再補提等語（參見本院卷第157 至158 頁），證
    人即黑潮公司職員劉桂岑到庭證稱：（當時為何將這筆錢匯
    給高技公司？）姚明宏的指示，原因不清楚，我只知道好像
    是付貨款。我是黑潮公司員工，我不是立蓮公司員工。（立
    蓮公司有無授權你作系爭匯款單？）沒有。（你做過幾次類
    似之匯款？）印象中有3 次，都是姚明宏的指示我付貨款等
    語（參見本院卷第159 頁），參以證人姚明宏所提出之3 次
    匯款單記載日期及金額分別為98年10月12日731,787 元；98
    年11月9 日835,002 元及98年12月8 日728,121 元（參見本
    院卷第185 頁），核與原告所提出之交易明細表相符，是原
    告主張98年10月前之款項均係由立蓮公司支付云云，與事實
    不合，難以採信。
  4.原告雖主張本件都是由立蓮公司派伊員工張思本出面向原告
    提貨，加上原告開立發票之對象均為立蓮公司，且因環保局
    主要係審核清運單位之資格是否符合甲級證照，並不審核清
    運費用多寡。原告交付清運廢料係有殘值之剩料，而價格部
    分因事涉商業交易機密，雙方均不願讓外人知悉，故依交易
    習慣，每次原告與清運業者簽約，一律於主約外另行約定價
    格而為附約，主約需呈環保局備核。再者，系爭合約所載之
    清除機具：590-QP為立蓮公司名下之貨車，該車輛依環保局
    規定需裝設GPS 衛星定位系統進行追蹤，不可能隨意流落他
    處，可見本件廢料均係由立蓮公司提領並運回，立蓮公司自
    無從免除給付款項之責任云云。立蓮公司則抗辯本件為使原
    告之會計財務不被誤會，以符合系爭合約外觀形式之立蓮公
    司為付款人，故原告提出之銀行存摺明細中，有部分係由紹
    隆企業行以立蓮公司為付款人給付款項給原告，另有3 筆係
    由紹隆企業行自行委由黑潮公司之職員劉桂岑或姚明宏匯付
    ，且匯付前並未事先告知立蓮公司，另原告提出之物品放行
    單，係因紹隆企業行將其受託自原告之清運廢棄物工作，委
    由立蓮公司執行清運，但因前揭附約之報價單中第3 點約定
    由紹隆企業行負責提貨（即清運廢棄物品），故執行清運（
    提貨）時，都會有紹隆企業行派其員工吳宗龍及立蓮公司派
    員工張思本前往執行，原告放行廢棄物時，未予分辨吳宗龍
    或張思本，誰先到就先簽名於該物品放行單上，故上開物品
    放行單雖由立蓮公司員工張思本簽字，此乃現場執行清運時
    之權宜上簽字以示物品放行之意，為現場勞務作業之形式上
    記載等語。經查，依原告提出之物品放行單以觀，可知提貨
    人均為立蓮公司之員工張思本，有物品放行單30紙在卷可稽
    （參見本院卷第50至59頁），然證人即黑潮公司職員姚明宏
    到庭證稱：「（是否有與鞠志琳到高技公司載運廢五金？）
    我有去過高技公司，但是以立蓮公司名義載出來的。（是否
    知悉鞠志琳與立蓮公司之關係？）鞠志琳說他們有合作關係
    ，詳細情形我不清楚。（鞠志琳將廢五金交給你時，立蓮公
    司是否有告知廢五金是立蓮公司所有？）沒有。東西是立蓮
    公司清運出來的，他們協議好的，我們才有可能拿到擔保物
    品，這是鞠志琳告訴我的。（張先生是否為立蓮公司的張思
    本？）是。（你拿到廢五金時，張思本有無在現場？）有」
    等語（參見本院卷第158 至159 頁），參以系爭合約之附約
    中載明立蓮公司所清運之原告事業廢棄物之所有權歸屬於紹
    隆企業行（參見本院卷第12頁），則紹隆企業行之負責人鞠
    志琳自行決定將立蓮公司自原告處清運出來之事業廢棄物交
    由黑潮公司作為借貸之擔保品，核與系爭合約無違，是物品
    放行單上關於提貨人之記載，並不等於該提貨人為有權處置
    該事業廢棄物之人，原告既在前揭附約上蓋印確認，故原告
    對於上情自應知之甚詳。再者，系爭合約第4 條及第8 條分
    別記載：雙方均依「事業廢棄物儲存清除處理方法及設施標
    準」之規定填報資料，並配合環保署事業廢棄物管制中心進
    行申報作業．．．．。本合約1 式3 份，甲、乙雙方各持正
    本乙份，另1 份送呈環保局備核，由此可知，本件執行清運
    原告之事業廢棄物過程中，都要受環保主管機關隨時監控，
    以防該事業廢棄物遭人隨意傾倒，故原告以立蓮公司名義開
    立發票，並在系爭合約中載明清除機具為立蓮公司所有之59
    0-QP車輛，均係為了符合環保法規之要求，然此為行政監督
    機制，與系爭合約之實質當事人之認定，仍應有所區隔。查
    本件依系爭合約及附約所載，形式上立蓮公司及紹隆企業行
    均負有付款責任，惟該附約既明示該清運之事業廢棄物所有
    權為紹隆企業行，且本件係由紹隆企業行出面向原告承包該
    清運業務，並由紹隆企業行開立保證票予原告，立蓮公司則
    未提供此部分擔保，足認立蓮公司僅係紹隆企業行找來執行
    該清運業務之輔助者，紹隆企業行始為系爭合約之實質當事
    人，是原告仍主張立蓮公司應依系爭合約第5 條給付價款云
    云，顯與兩造簽約之真意不符，不足採信。
  (三)原告另主張立蓮公司向原告提取事業用剩料，獲有利益，致
    原告受有損害，亦屬民法第179 條規定之不當得利，依法亦
    應返還其受利益1,620,358 元云云。然查，系爭合約之附約
    記載立蓮公司所清運原告之事業廢棄物所有權歸屬於紹隆企
    業行，且此部分為兩造及紹隆企業行三方蓋印確認，則立蓮
    公司在形式上雖有向原告提領事業廢棄物之紀錄，亦無處置
    該事業廢棄物之權限，自難認立蓮公司因上述提貨而有何受
    益可言，是原告請求立蓮公司返還所受利益1,620,358 元云
    云，亦非可採。
四、綜上所述，立蓮公司並非系爭合約之真正買受人，而係紹隆
    企業行，且紹隆企業行對於98年11月及12月份之貨物（即立
    蓮公司所清運原告之事業廢棄物）價款計1,620,358 元負有
    付款責任，該貨物之所有權歸屬於紹隆企業行，立蓮公司僅
    係輔助紹隆企業行履行系爭合約之各項內容，而無處置前開
    貨物之權限。從而，原告依系爭合約之法律關係，請求紹隆
    企業行給付原告1,620,358 元，及自起訴狀繕本送達翌日（
    即99年8 月27日）起至清償日止，按年息百分之5 計算之利
    息，為有理由，應予准許，逾此範圍之請求，則無理由，不
    應准許。
五、原告陳明願供擔保，請准宣告假執行，就原告勝訴部分，經
    核並無不合，爰酌定相當之擔保金准許之。至於原告敗訴部
    分，假執行亦失所附麗，應予駁回。
六、本件事證已臻明確，兩造間其餘攻擊防禦方法，核與本判決
    結果不生任何影響，爰不一一予以論述，附此敘明。
七、據上論結，原告之訴為一部有理由，一部無理由，依民事訴
    訟法第78條、第390 條第2 項，判決如主文。
中    華    民    國   100    年    3     月    23    日
                  民事第一庭    法  官  林哲賢
以上正本證明與原本無異
如對本判決上訴，須於判決送達後 20 日內向本院提出上訴狀。
如委任律師提起上訴者，應一併繳納上訴審裁判費。
中    華    民    國   100    年    3     月    23    日
                                書記官  陳佳彬